# 免除出资前的利息费用的处理

提问人：清风无情 时间：2019-10-18 11:15:21
A、B 两公司与 C 公司进行战略合作，并签署借款协议，由 A、B 分别向C 公司通过银行提供委托贷款 2500 万、 3000 万，年利率 5.5%，借款期限 3 年，到期后一次还本付息。借款到期后 A、B 和C 公司签署了债转股协议，将本金转为对C 公司的投资。A公司每年末向 C 公司出具一次免息通知，C公司在借款到期前未计提利息。B公司在借款到期时一次免除了利息。问题： 1 ，C 公司在借款前两年未确认对 A 公司借款利息是否合适； 2 ，B 公司在债转股时免除了以前计提的借款利息，C公司应该冲减当期财务费用还是计入资本公积？

回答人：chenyiwei
1 、应根据具体情况，分析为何原委贷合同约定了5.5%的利率，但后续 “A公司每年末向 C 公司出具一次免息通知”、“B 公司在借款到期时一次免除了利息” 的原因，根据该具体原因，才能确定如何进行账务处理。
2 、B 公司债转股时，应视作以原先的累计本息一并转为C 公司的实收资本和资本公积，因此 C 不能冲回前期计提的财务费用，而应将此前累计的应付利息一并转入资本公积。